【裁判字號】    98,消債更,311
【裁判日期】    990414
【裁判案由】    更生事件
【裁判全文】
臺灣士林地方法院民事裁定           98年度消債更字第311號
債  務  人  甲○○
上列當事人聲請更生事件，本院裁定如下：
    主  文
債務人甲○○自中華民國九十九年四月十五日下午五起時起開始
更生程序。
命司法事務官進行本件更生程序。
    理  由
一、聲請意旨略以：伊負債新臺幣（以下同）289 萬1,274 元，
    因有不能清償之虞，曾於民國98年間以書面向最大債權金融
    機構請求共同協商債務清償方案，然因當時除扣掉本身生活
    支出，扶養父母及房租之費用外，每月之薪資僅餘6,000 元
    ，惟銀行稱此還款金額過低，堅持分為二階段還款，復未告
    知第二階段之還款方式，致前置協商不成立。且伊無擔保或
    無優先權之債務總額未逾1,200 萬元，復未經法院裁定開始
    清算程序或宣告破產，爰向本院聲請更生等語。
二、按債務人不能清償債務或有不能清償之虞，且無擔保或無優
    先權之債務總額未逾1,200 萬元者，於法院裁定開始清算程
    序或宣告破產前，得向法院聲請更生，觀諸消費者債務清理
    條例第3 條、第42條第1 項規定自明。次按，法院開始更生
    程序之裁定，應載明其年、月、日、時，並即時發生效力。
    法院開始更生或清算程序後，得命司法事務官進行更生或清
    算程序，必要時得選任律師、會計師或其他適當之自然人或
    法人一人為監督人或管理人，復為同條例第45條第1 項、第
    16條所明定。
三、經查，聲請人主張其有不能清償債務之虞之事實，業據提出
    前置協商不成立通知書正本（見本院卷第20頁）、財產及收
    入狀況說明書（見本院卷第10頁、第11頁）、全戶戶籍謄本
    正本（見本院卷第18頁、第19頁）、房屋租賃契約書影本（
    見本院卷第77頁至81頁）、債務人於藝鵬有限公司之薪資表
    及在職證明（見本院卷第71頁至第74頁）、財政部臺灣省北
    區國稅局財產歸屬資料清單正本（見本院卷第42頁）、96、
    97年度綜合所得稅各類所得資料清單正本（見本院卷第40頁
    、第41頁）、勞工保險被保險人投保資料表（見本院卷第75
    頁、第76頁）、財團法人金融聯合徵信中心當事人綜合信用
    報告正本－債務清理條例前置協商專用債權人清冊正本（見
    本院卷第43頁至48頁）、郵局及金融機構之存摺封面及內頁
    影本（見本院卷第67頁至第70頁）等為證，堪認為真正。此
    外，復查無債務人有消費者債務清理條例第6 條第3 項、第
    8 條或第46條各款所定駁回更生聲請之事由存在，債務人聲
    請更生，尚屬有據，應予准許。本院依前揭法律規定，命司
    法事務官進行本件更生程序。
四、爰裁定如主文。
中    華    民    國    99    年    4     月    14    日
                  民事第二庭  法      官  周群翔
上為正本係照原本作成。
本件不得抗告。
中    華    民    國    99    年    4     月    16    日
                              書  記  官  林睿亭

司法院資訊處製作；財團法人民間司法改革基金會備份。
